---
title: Multiscale GWR 模型
---

本文主要介绍函数 `gwr_multiscale()` 的用法。

```{r setup, include=FALSE}
library(sf)
library(GWmodel3)
```

# 基本用法

我们以示例数据 `LondonHP` 为例，展示函数 `gwr_multiscale()` 的用法。
假设我们以 `PURCHASE` 为因变量，`FLOORSZ`, `PROF` 和 `UNEMPLOY` 为自变量，可以使用下面的方式构建多尺度 GWR 模型。

```{r model-calibration, cache=T}
data(LondonHP)
m1 <- gwr_multiscale(
 formula = PURCHASE ~ FLOORSZ + UNEMPLOY + PROF,
 data = LondonHP
)
m1
```

这里展示的是在不进一步设置变量的情况下调用函数，函数默认以如下配置设置算法

- 无初始带宽
- 非可变带宽
- 高斯核函数
- 非地理坐标系
- 欧氏距离度量
- 中心化非截距变量
- 根据 AIC 值优选带宽
- 带宽优选收敛阈值为 $10^{-5}$

大多数情况下，这样设置可以保证算法能够运行。如需进一步定制参数，请参考[加权配置](#加权配置)

该函数返回一个 `gwrmultiscalem` 的对象，通过控制台输出信息，我们可以得到
调用的表达式、数据、带宽、核函数、系数估计值的统计、诊断信息。
同样，也支持使用 `coef()` `fitted()` `residuals()` 等函数获取信息。

```{r coef-fitted-resi}
head(coef(m1))
head(fitted(m1))
head(residuals(m1))
```

此外，与旧版 **GWmodel** 包类似，`gwrmultiscalem` 对象中提供了一个 `$SDF` 变量保存了系数估计值等一系列局部结果。

```{r sdf}
head(m1$SDF)
```

使用该变量，可以进行专题制图。除此之外，改包还提供了一个 `plot()` 函数，通过输入 `gwrmultiscalem` 对象，可以快速查看回归系数。

```{r plot-model}
plot(m1)
plot(m1, columns = c("FLOORSZ", "UNEMPLOY"))
```

如果指定了 `columns` 参数，则仅绘制第二个参数列出的系数，否则绘制所有回归系数。

# 加权配置

## 多尺度加权配置选项

包中定义了一个 `MGWRConfig` 的 S4 类型，用于提供多尺度加权配置的设置。
该类型的对象包含以下几个成员：

| 名称              | 类型      | 说明                                                                                             |
| ----------------- | --------- | ------------------------------------------------------------------------------------------------ |
| `bw`              | Numeric   | 带宽值。                                                                                         |
| `adaptive`        | Logical   | 是否为可变带宽。                                                                                 |
| `kernel`          | Character | 核函数名称。                                                                                     |
| `longlat`         | Logical   | 是否为经纬度坐标。                                                                               |
| `p`               | Numeric   | Minkowski 距离次数。                                                                             |
| `theta`           | Numeric   | Minkowski 距离旋转角度。                                                                         |
| `centered`        | Logical   | 是否中心化变量。                                                                                 |
| `optim_bw`        | Character | 是否优选带宽以及带宽优选指标。如果值是 `"no"` 则不再进行带宽优选。否则根据指定的指标值进行优选。 |
| `optim_threshold` | numeric   | 带宽优选阈值。                                                                                   |

使用函数 `mgwr_config()` 可以直接构造一个对象。

```{r}
mgwr_config(36, TRUE, "bisquare", optim_bw = "AIC")
```

该类型的对象也支持使用 `rep()` 函数复制，但支持持 `times` 参数。

```{r}
rep(mgwr_config(36, TRUE, "bisquare", optim_bw = "AIC"), 2)
```

## 使用 MGWRConfig 进行参数配置

函数 `gwr_multiscale()` 既可以统一设置加权配置项，也可以分别设置加权配置项。

### 统一设置

如果要给所有变量统一设置加权配置项，可以传入只包含一个 `MGWRConfig` 类型对象的列表。
例如，将所有变量的带宽类型设置为可变带宽，核函数设置为 Bi-square 核函数。

```{r}
m2 <- gwr_multiscale(
 formula = PURCHASE ~ FLOORSZ + UNEMPLOY + PROF,
 data = LondonHP,
 config = list(mgwr_config(adaptive = TRUE, kernel = "bisquare"))
)
m2
```

由于 `centered` 选项默认为 `TRUE`，因此函数在运行时，
会自动将截距对应的加权配置项中的 `centered` 变量设置为 `FALSE` 以避免可能存在的问题。

同样的，也可以使用 `rep` 函数，但是要确保传入正确的 `times` 变量的值。

```r
m2 <- gwr_multiscale(
 formula = PURCHASE ~ FLOORSZ + UNEMPLOY + PROF,
 data = LondonHP,
 config = rep(mgwr_config(adaptive = TRUE, kernel = "bisquare"), times = 4)
)
```

### 分别设置

如果分别设置加权配置项，则需要传入包含与自变量（如果有截距也包括截距）相同数量的 MGWRConfig 对象的列表。

```{r}
m3 <- gwr_multiscale(
 formula = PURCHASE ~ FLOORSZ + UNEMPLOY + PROF,
 data = LondonHP,
 config = list(mgwr_config(bw = 92, adaptive = TRUE, kernel = "bisquare"),
               mgwr_config(bw = 19, adaptive = TRUE, kernel = "bisquare"),
               mgwr_config(bw = 51, adaptive = TRUE, kernel = "bisquare"),
               mgwr_config(bw = 157, adaptive = TRUE, kernel = "bisquare"))
)
m3
```

这样就可以通过使用 `c()` `rep()` 等函数的组合灵活设置每个变量的配置项。
